---
title: "Joshua Cervantes y Daniel Sabater; Laboratorio 1"
author: "Joshua Cervantes y Daniel Sabater"
date: "24/4/2021"
output:
  pdf_document: default

---

**Índice** <br><br>
1. [Introducción](#introduccion)<br>
2. [Marco Teórico](#marcoteorico)<br>
3. [Resultados](#resultados) <br>
4. [Conclusi\'on](# conclusiones)

<div id=id 'introduccion'/>


En el documento que se ha proporcionado se encuentran los flujos de un bono el cuál cuenta con cupones de $2.5\%$ compuestos semestralmentes es decir se pagan dos veces al a\~no y el monto pagado es de $1.25\%$ sobre el facial, que en este caso corresponde a 100 y este tambi\'en corresponde al valor de redenci\'on. Ahora como se hab\'ia mencionado anteriormente se hacen dos pagos al a\~no en estos bonos en los 4 los pagos se realizan a final de febrero es decir 28 o 29 dependiendo de si el a\~no es bisiesto o no y los 31 de agosto. otro aspecto a tener en cuenta es que estos b\'onos est\'an calculados bajo el m\'etodo 
\[
\frac{\textbf{real}}{360}
\]
Entonces se tendr\'ia que cada per\'iodo se contabiliza como 180 d\'ias sin embargo para determinar el precio y otros aspectos que se determinan por medio de este, si emplean el tiempo real que a transcurrido desde el \'ultimo pago de cup\'on hasta la fecha actual. Se tiene que el monto es de 1000000 por lo que en cupones se debe recibir 12500 por per\'iodo.
Primero se cargan los paquetes y los datos


```{r setup, include=FALSE}
knitr::opts_chunk$set(echo = TRUE)

library(ggplot2)
library(readxl)
library(tidyverse)
library(lubridate)
library(kableExtra)

Bono1 <- read_excel("Ex1.BonoPL.xlsx",
                    col_names = FALSE)
Bono2 <- read_excel("Ex1.BonoPL.xlsx", sheet = "Bond (2)",
                    col_names = FALSE)
Bono3 <- read_excel("Ex1.BonoPL.xlsx", sheet = "Bond (3)",
                    col_names = FALSE)
Bono4 <- read_excel("Ex1.BonoPL.xlsx", sheet = "Bond (4)",
                    col_names = FALSE)


Datos <- Bono1[c(2)]
Datos <- Datos[c(1:10), ]
Datos <- as.data.frame(t(Datos))
colnames(Datos)[1:length(Datos)] <-
  c(
    "ISIN",
    "TICKER",
    "Vencimiento",
    "Cupón(%)",
    "Frequencia cupón",
    "Monto",
    "Subcupon",
    "Liquid (SETT)",
    "Yield de entrada",
    "Precio Compra"
  )

```

#Funciones que se van a emplear
```{r, include=FALSE}
vectorr <- c()
calculo_precio <-
  function(facial, cupon, tasa, periodos, dias, final) {
    for (i in 1:length(fecha)) {
      if (fecha[i] - fecha_pago[1] >= fecha_pago[2] - fecha_pago[1]) {
        fecha_pago <- fecha_pago[-1]
      }
      if (0 < as.numeric(final - fecha[i])) {
        A <- as.numeric(fecha[i] - fecha_pago[1])
        E <- dias / periodos
        Dsc <- E - A
        tasa_efectiva <- tasa[i] / (periodos * 100)
        N <- length(fecha_pago) - 2
        c <- length(fecha_pago) - c(2:length(fecha_pago))
        cupon_p <- cupon / periodos
        if(N==0){
         t_1<-facial*cupon_p+facial 
         t_2<-tasa_efectiva*Dsc/E+1
         t_3<-facial*A/E*cupon_p
         vectorr[i]<-t_1/t_2-t_3
        }else{
        vectorr[i] <- (
          facial * (1 + tasa_efectiva) ^ (-N - Dsc / E) + facial * cupon_p * sum((1 +
                                                                                    tasa_efectiva) ^ (-c - Dsc / E)) - facial * cupon_p * A / E
        )}
      } else{
        vectorr[i] <- facial
      }
    }
    
    return(vectorr)
  }
creacion_de_columnas <-
  function(interes,
           interes2,
           yas_bond_yld,
           G_capital,
           shock,
           TOTAL,
           Retorno_total,
           YAS_BOND_PX) {
    for (i in 1:(length(fecha) - 1)) {
      if (interes[i] < interes[i + 1]) {
        interes2[i + 1] <- interes2[i] + interes[i + 1] - interes[i]
      } else {
        interes2[i + 1] <-
          interes2[i] + interes[i + 1] - interes[i] + as.numeric(as.character(Datos$Subcupon))
      }#se calcula la columna de INT_ACC
      
      yas_bond_yld[i + 1] <- yas_bond_yld[i] + shock[i]
      G_capital <-
        c(G_capital,
          (YAS_BOND_PX[i + 1] - as.numeric(as.character(
            Datos$`Precio Compra`
          ))) *
            as.numeric(as.character(Datos$Monto)) / 100)
      TOTAL <- c(TOTAL, interes2[i] + G_capital[i])
      Retorno_total <-
        c(Retorno_total, TOTAL[i] / as.numeric(as.character(Datos$Monto)) * 100)
      if (i == (length(fecha) - 1)) {
        TOTAL <- c(TOTAL, interes2[i + 1] + G_capital[i + 1])
        Retorno_total <- c(Retorno_total
                           ,
                           TOTAL[i + 1] / as.numeric(as.character(Datos$Monto)) * 100)
      }
    }
    return(list(
      interes,
      interes2,
      yas_bond_yld,
      G_capital,
      shock,
      TOTAL,
      Retorno_total
    ))
  }
```

#Para bono 1
```{r, include=FALSE}
fecha <- seq(as.Date("2019-03-15"), as.Date("2021-03-01"), "day")
fecha <- fecha[1 < wday(fecha) & wday(fecha) < 7]

interes1_1 <- as.numeric(Bono1$...2[-c(1:15)])
interes1_2 <- (0:(length(interes1_1) - 1))

factor_lineal<--(as.numeric(as.character(Datos$`Yield de entrada`))-as.numeric(as.character(Bono1[3,5])))/as.numeric(as.Date("2020-03-14")-as.Date("2019-03-15"))
ShockF_1<-c(factor_lineal)
ShockF_1<-c(ShockF_1,ShockF_1*as.numeric(fecha[-1]-fecha[-length(fecha)]))
YAS_BOND_YLD_1 <- c(2.458612, rep(0, length(interes1_1) - 1))
for (i in 2:length(YAS_BOND_YLD_1)) {
  YAS_BOND_YLD_1[i] <- YAS_BOND_YLD_1[i - 1] + ShockF_1[i - 1]
}

Gcapital_1 <- c(0)
TOTAL_1 <- c()
Retorno_total_1 <- c()


fecha_pago <- as.Date("2019-02-28")
j <- as.Date("2019-02-28")
while (j + 180 <= as.Date("2021-02-28")) {
  fecha_pago <-
    c(fecha_pago, ceiling_date(j + 180, unit = "month") - 1)
  j = j + 180
}

YAS_BOND_PX_1 <-
  calculo_precio(100, 0.025, YAS_BOND_YLD_1, 2, 360, as.Date("2021-02-28"))

bono_1 <-
  creacion_de_columnas(
    interes1_1,
    interes1_2,
    YAS_BOND_YLD_1,
    Gcapital_1 ,
    ShockF_1,
    TOTAL_1,
    Retorno_total_1,
    YAS_BOND_PX_1
  )
names(bono_1) <-
  c(
    "interes1_1",
    "interes1_2",
    "YAS_BOND_YLD_1",
    "Gcapital_1",
    "ShockF_1",
    "TOTAL_1",
    "Retorno_total_1"
  )
bono1 <-
  data.frame(
    "Fecha de evaluación" = fecha,
    "INT_ACC 1" = bono_1$interes1_1,
    "INT_ACC 2" = bono_1$interes1_2,
    "YAS_BOND_YLD" = bono_1$YAS_BOND_YLD_1,
    "ShockF." = bono_1$ShockF_1,
    "YAS BOND PX" = YAS_BOND_PX_1,
    "Gcapital" = bono_1$Gcapital_1,
    "TOTAL" = bono_1$TOTAL_1,
    "Retorno total (%)" = bono_1$Retorno_total_1
  )


```


#Para bono 2
```{r, include=FALSE}
fecha <- seq(as.Date("2019-03-15"), as.Date("2021-03-01"), "day")
fecha <- fecha[1 < wday(fecha) & wday(fecha) < 7]

interes2_1 <- as.numeric(Bono3$...2[-c(1:15)])
interes2_2 <- (0:(length(interes2_1) - 1))
ShockF_2 <- rep(0, length(interes2_1))
YAS_BOND_YLD_2 <- c(2.458612, rep(0, length(interes2_1) - 1))
for (i in 2:length(YAS_BOND_YLD_2)) {
  YAS_BOND_YLD_2[i] <- YAS_BOND_YLD_2[i - 1] + ShockF_2[i - 1]
}

Gcapital_2 <- c(0)
TOTAL_2 <- c()
Retorno_total_2 <- c()


fecha_pago <- as.Date("2019-02-28")
j <- as.Date("2019-02-28")
while (j + 180 <= as.Date("2021-02-28")) {
  fecha_pago <-
    c(fecha_pago, ceiling_date(j + 180, unit = "month") - 1)
  j = j + 180
}

YAS_BOND_PX_2 <-
  calculo_precio(100, 0.025, YAS_BOND_YLD_2, 2, 360, as.Date("2021-02-28"))

bono_2 <-
  creacion_de_columnas(
    interes2_1,
    interes2_2,
    YAS_BOND_YLD_2,
    Gcapital_2 ,
    ShockF_2,
    TOTAL_2,
    Retorno_total_2,
    YAS_BOND_PX_2
  )
names(bono_2) <-
  c(
    "interes2_1",
    "interes2_2",
    "YAS_BOND_YLD_2",
    "Gcapital_2",
    "ShockF_2",
    "TOTAL_2",
    "Retorno_total_2"
  )
bono2 <-
  data.frame(
    "Fecha de evaluación" = fecha,
    "INT_ACC 1" = bono_2$interes2_1,
    "INT_ACC 2" = bono_2$interes2_2,
    "YAS_BOND_YLD" = bono_2$YAS_BOND_YLD_2,
    "ShockF." = bono_2$ShockF_2,
    "YAS BOND PX" = YAS_BOND_PX_2,
    "Gcapital" = bono_2$Gcapital_2,
    "TOTAL" = bono_2$TOTAL_2,
    "Retorno total (%)" = bono_2$Retorno_total_2
  )


```


 




#Bono 3


```{r, include=FALSE}

fecha <- seq(as.Date("2019-03-15"), as.Date("2021-03-01"), "day")
fecha <- fecha[1 < wday(fecha) & wday(fecha) < 7]

interes3_1 <- as.numeric(Bono3$...2[-c(1:15)])
interes3_2 <- (0:(length(interes3_1) - 1))

ShockF_3 <- as.numeric(Bono3$...6[-c(1:15)])
YAS_BOND_YLD_3 <- c(2.458612, rep(0, length(interes2_1) - 1))
for (i in 2:length(YAS_BOND_YLD_3)) {
  YAS_BOND_YLD_3[i] <- YAS_BOND_YLD_3[i - 1] + ShockF_3[i - 1]
}

Gcapital_3 <- c(0)
TOTAL_3 <- c()
Retorno_total_3 <- c()


fecha_pago <- as.Date("2019-02-28")
j <- as.Date("2019-02-28")
while (j + 180 <= as.Date("2021-02-28")) {
  fecha_pago <-
    c(fecha_pago, ceiling_date(j + 180, unit = "month") - 1)
  j = j + 180
}
vectorr <- c()
YAS_BOND_PX_3 <-
  calculo_precio(100, 0.025, YAS_BOND_YLD_3, 2, 360, as.Date("2021-02-28"))

bono_3 <-
  creacion_de_columnas(
    interes3_1,
    interes3_2,
    YAS_BOND_YLD_3,
    Gcapital_3 ,
    ShockF_3,
    TOTAL_3,
    Retorno_total_3,
    YAS_BOND_PX_3
  )
names(bono_3) <-
  c(
    "interes3_1",
    "interes3_2",
    "YAS_BOND_YLD_3",
    "Gcapital_3",
    "ShockF_3",
    "TOTAL_3",
    "Retorno_total_3"
  )
bono3 <-
  data.frame(
    "Fecha de evaluación" = fecha,
    "INT_ACC 1" = bono_3$interes3_1,
    "INT_ACC 2" = bono_3$interes3_2,
    "YAS_BOND_YLD" = bono_3$YAS_BOND_YLD_3,
    "ShockF." = bono_3$ShockF_3,
    "YAS BOND PX" = YAS_BOND_PX_3,
    "Gcapital" = bono_3$Gcapital_3,
    "TOTAL" = bono_3$TOTAL_3,
    "Retorno total (%)" = bono_3$Retorno_total_3
  )

```



#Bono 4


```{r, include=FALSE}
fecha <- seq(as.Date("2019-03-15"), as.Date("2021-03-01"), "day")
fecha <- fecha[1 < wday(fecha) & wday(fecha) < 7]

interes4_1 <- as.numeric(Bono4$...2[-c(1:15)])
interes4_2 <- (0:(length(interes4_1) - 1))

ShockF_4 <- as.numeric(Bono4$...6[-c(1:15)])
YAS_BOND_YLD_4 <- c(2.458612, rep(0, length(interes2_1) - 1))
for (i in 2:length(YAS_BOND_YLD_4)) {
  YAS_BOND_YLD_4[i] <- YAS_BOND_YLD_4[i - 1] + ShockF_4[i - 1]
}

Gcapital_4 <- c(0)
TOTAL_4 <- c()
Retorno_total_4 <- c()
fecha_pago <- as.Date("2019-02-28")
j <- as.Date("2019-02-28")
while (j + 180 <= as.Date("2021-02-28")) {
  fecha_pago <-
    c(fecha_pago, ceiling_date(j + 180, unit = "month") - 1)
  j = j + 180
}
vectorr <- c()
YAS_BOND_PX_4 <-
  calculo_precio(100, 0.025, YAS_BOND_YLD_4, 2, 360, as.Date("2021-02-28"))
bono_4 <-
  creacion_de_columnas(
    interes4_1,
    interes4_2,
    YAS_BOND_YLD_4,
    Gcapital_4 ,
    ShockF_4,
    TOTAL_4,
    Retorno_total_4,
    YAS_BOND_PX_4
  )
names(bono_4) <-
  c(
    "interes4_1",
    "interes4_2",
    "YAS_BOND_YLD_4",
    "Gcapital_4",
    "ShockF_4",
    "TOTAL_4",
    "Retorno_total_4"
  )
bono4 <-
  data.frame(
    "Fecha de evaluación" = fecha,
    "INT_ACC 1" = bono_4$interes4_1,
    "INT_ACC 2" = bono_4$interes4_2,
    "YAS_BOND_YLD" = bono_4$YAS_BOND_YLD_4,
    "ShockF." = bono_4$ShockF_4,
    "YAS BOND PX" = YAS_BOND_PX_4,
    "Gcapital" = bono_4$Gcapital_4,
    "TOTAL" = bono_4$TOTAL_4,
    "Retorno total (%)" = bono_4$Retorno_total_4
  )



```



     
    
     




Función para graficar

```{r, include=FALSE}

grafico1 <- function(fechas, tasabono) {
  
  ggplot(
    data =data.frame(fechas, tasabono),
    mapping = aes(
      x = fechas,
      y = tasabono)
  ) +
    geom_line() +
    labs(
      y = "Interés del Bono",
      x = "Tiempo",
      title = "Interés del bono a través del tiempo"
    ) +
    theme(plot.title = element_text(hjust = .5))# colocamos el titulo en el centro
  
}

grafico1(bono1$Fecha.de.evaluación[bono2$Fecha.de.evaluación<=as.Date('2020-03-16')],bono1$YAS_BOND_YLD[bono2$Fecha.de.evaluación<=as.Date('2020-03-16')])




```








```{r, include=FALSE}
grafico2 <- function(fechas, intacum2, total, gcapital) {
  
  ggplot(
    data =data.frame(fechas, intacum2, total, gcapital),
    mapping = aes(
      x = fechas,
      y = total)
     ) +
    geom_line(aes(x = fechas , y=intacum2),color="red") +
    geom_line(aes(x = fechas , y=total), color="green") +
    geom_line(aes(x = fechas , y=gcapital),color="blue") +
    labs(
      y = "Interés del Bono",
      x = "Tiempo",
      title = "Interés del bono a través del tiempo"
    ) +
    theme(plot.title = element_text(hjust = .5))# colocamos el titulo en el centro
  
}

grafico2(bono2$Fecha.de.evaluación[bono2$Fecha.de.evaluación<=as.Date('2020-03-16')],bono2$INT_ACC.2[bono2$Fecha.de.evaluación<=as.Date('2020-03-16')],bono2$TOTAL[bono2$Fecha.de.evaluación<=as.Date('2020-03-16')], bono2$Gcapital[bono2$Fecha.de.evaluación<=as.Date('2020-03-16')] )



```






