---
title: "Laboratorio 1"
author: "Joshua Cervantes y Daniel Sabater"
date: "24/4/2021"
output:
  pdf_document: default

---
\tableofcontents
\newpage
\section{Introducción}
En el documento que se ha proporcionado se encuentran los flujos de un bono el cuál cuenta con cupones de $2.5\%$ compuestos semestralmentes es decir se pagan dos veces al año y el monto pagado es de $1.25\%$ sobre el facial, que en este caso corresponde a 100 y este también corresponde al valor de redención. Ahora como se había mencionado anteriormente se hacen dos pagos al año en estos bonos en los 4 los pagos se realizan a final de febrero es decir 28 o 29 dependiendo de si el año es bisiesto o no y los 31 de agosto. Otro aspecto a tener en cuenta es que estos bonos están calculados bajo el método 
\[
\frac{\textbf{real}}{360}
\]
Entonces se tendría que cada período se contabiliza como 180 días sin embargo para determinar el precio y otros aspectos que se determinan por medio de este, si emplean el tiempo real que a transcurrido desde el último pago de cupón hasta la fecha actual. Se tiene que el monto es de 1000000 por lo que en cupones se debe recibir 12500 por período.
\section{Marco Teórico}
  Se procede a hacer una breve descripción matemática de lo que se encuentra en cada columna
\begin{itemize}
\item En la primera columna se encontra que se está haciendo el cálculo de un sub cupón y cuánto de este se ha ganado, esto es si se tiene un millón en bonos cuanto se gana en cupones
    \[
    C(l,d)= F\cdot\frac{l}{d}\cdot \frac{C}{m}
    \]
  Donde $l$ es la cantidad de tiempo que a transcurrido desde el pago del último cupón, $d$ es la cantidad de días que deben transcurrir entre el último pago de cupón y el siguiente pago de cupón, $F$ es el facial en este caso es $100$, pero se tiene 1000000 que es equivalente a tener 1000 bonos por lo que se emplea $F=1000000$, $C$ es el porcentaje de cupón y $m$ es la cantidad de períodos en un año o lo que es lo mismo la cantidad de pagos que se hacen al año.
 \item Ahora en la segunda columna lo que se encuentra es el monto ganado en un día correspondiente al cupón, esto es la diferencia entre el monto que se tenía ganado hasta el día anterior menos el monto que se tiene ganado hasta el día de hoy i.e.
    \[
    C(l+1,d)-C(l,d)
    \]
    \item Después se encuentra la columna que corresponde a la tasa de descuento, se ve directamente afectada por los shocks. En este caso se tiene que el para el bono hay múltiples shocks que su cálculo posteriormente se explicará. Esta tasa permite saber cuánto se está ganando por mantener el dinero invertido en el bono y permite hacer valoraciones del dinero a través del tiempo. En este caso se denotará por 
    \[
    i^{m}
    \]
    Donde $m$ respresenta la cantidad de períodos e $i$ es la tasa anual pero compuesta de acuerdo a ese período.
    Se tiene que para el caso del bono 3 se tiene una perdida de 200 pp lo que hace que la tasa de descuento dismuya y hace que el precio del bono aumente de manera abrupta, por otro lado se tiene que en el bono 4 aumenta en 200 pp que hace el precio del bono disminuya de forma abrupta.
  \item   Posteriormente se encuentra la columna de precio que en ella se encuentra el precio del bono a una fecha determinada
    \[
    P(n,l)=\begin{cases}
    F\frac{C}{m}\sum_{k=1}^n\frac{1}{\left(1+\frac{i^{(m)}}{m}\right)^{n-k+\frac{d-l}{d}}}+\frac{M}{\left(1+\frac{i^{(m)}}{m}\right)^{n-k+\frac{d-l}{d}}}-R\frac{Cl}{md}& n>1\\ 
    \frac{\frac{FC}{m}+R}{\frac{i^{(m)}}{m}\cdot\frac{d-l}{d}+1}-\frac{FC}{m}\cdot\frac{l}{d} & n=1
    \end{cases}
    \]
    \par Esto es lo que se conoce como precio limpio (clean price) y lo que hace es descontar el monto del cupón acumulado hasta esta fecha.
    \par Se escribe en forma de sumatoría ya que se quiere saber el precio durante el transcurso de los períodos no en períodos espec\'ficos. Se tiene que lo que se hace es traer al valor presente los flujos en este caso el valore de rendención y los cupones que son la tasa cupón $C$ por el facial $F$  y dividido entre la frecuencia $m$ y el valor de rendención que es $M$, se tiene que $i^{(m)}$ la tasa de rendimiento, $m$ el número de períodos y $n$ el número de cupones que hacen falta para que venza el bono. Se tiene que se le resta el monto adquirido del cupón del período es decir $F\frac{Cl}{md}$, esto para no contabilizar el monto del cupón adquirido hasta esa fecha.
    \par Se tiene que $d$ son las cantidad de días que han transcurrido desde el pago del último cupón, $d-l$ es la cantidad de días que faltan para que se haga el pago y $d$ es la cantida de días que se supone tiene un período. Cabe destacar que muchas de estas variables son establecidad a conveniencia despendiendo de lo que se establecido como la estructura del bono, por ejemplo se podría emplear el método 360/360 o real/real que afecta la estructura de lo anterioermente mostrado.
    \par Hay que tener
     \item Esta representa la ganancia o perdida que se está teniendo cada día por el monto invertido en bonos en este caso $1000000$ matemat\'ticamente
    \[
    G=\frac{Inv*(P(n,l)-P_0)}{100}
    \]
    Donde $Inv$ es la cantidad que se invirtió en bonos, $P(n,l)$ el precio que tiene el bono a ese momento y $P_0$ el precio al que se adquirió.
     \item Se encuentra que la columna de total, que representa el valor real que tiene para el dueñoo que toma en cuenta el costo que tuvo el bono.
    \[
    T=P(n,l)-G
    \]
    \par Y final se encuentra la columna de retorno total que representa el retorno total que se tiene hasta esa fecha por haber comprado el bono a ese precio
    \[
    \frac{T}{100P_0}
    \]
\end{itemize}
\section{Adicional}
Se tiene que la fórmula el shock viene dada por 
\[
s=-\frac{f_{0}-f_{1}}{l}
\]
Donde $f_{0}$ es la tasa de descuento vigente con la que se adquirido el bono mientras la tasa $f_1$ que estará vigente dentro de una año, y $l$ es la cantidad de días que hay entre el día que se adquirió a hasta dentro de un año. Se tiene que esta representa la forma en que se distribuye por día la disminución en la tasa de descuento. Esto sirve para medir a su vez la sensibilidad que tiene el precio del bono ante un shock es decir aumento o disminución de la tasa. Cabe destacar que se pueden crear portafolios los cuales sean capaces evitar por decirlo de cierta forma ciertos shocks.

\section{Resultados}
\par En la presente sección se trabajara con una serie de abreviaturas, siendo así que se tiene Observ (Observación), G.C (Ganancia de capital), IA2 (Interés acumulado 2).
```{r setup, include=FALSE}
knitr::opts_chunk$set(echo = TRUE)

library(ggplot2)
library(readxl)
library(tidyverse)
library(lubridate)
library(kableExtra)

Bono1 <- read_excel("Ex1.BonoPL.xlsx",
                    col_names = FALSE)
Bono2 <- read_excel("Ex1.BonoPL.xlsx", sheet = "Bond (2)",
                    col_names = FALSE)
Bono3 <- read_excel("Ex1.BonoPL.xlsx", sheet = "Bond (3)",
                    col_names = FALSE)
Bono4 <- read_excel("Ex1.BonoPL.xlsx", sheet = "Bond (4)",
                    col_names = FALSE)


Datos <- Bono1[c(2)]
Datos <- Datos[c(1:10), ]
Datos <- as.data.frame(t(Datos))
colnames(Datos)[1:length(Datos)] <-
  c(
    "ISIN",
    "TICKER",
    "Vencimiento",
    "Cupón(%)",
    "Frequencia cupón",
    "Monto",
    "Subcupon",
    "Liquid (SETT)",
    "Yield de entrada",
    "Precio Compra"
  )

```

#Funciones que se van a emplear
```{r, echo=FALSE}
vectorr <- c()
calculo_precio <-
  function(facial, cupon, tasa, periodos, dias, final) {
    for (i in 1:length(fecha)) {
      if (fecha[i] - fecha_pago[1] >= fecha_pago[2] - fecha_pago[1]) {
        fecha_pago <- fecha_pago[-1]
      }
      if (0 < as.numeric(final - fecha[i])) {
        A <- as.numeric(fecha[i] - fecha_pago[1])
        E <- dias / periodos
        Dsc <- E - A
        tasa_efectiva <- tasa[i] / (periodos * 100)
        N <- length(fecha_pago) - 2
        c <- length(fecha_pago) - c(2:length(fecha_pago))
        cupon_p <- cupon / periodos
        if(N==0){
         t_1<-facial*cupon_p+facial 
         t_2<-tasa_efectiva*Dsc/E+1
         t_3<-facial*A/E*cupon_p
         vectorr[i]<-t_1/t_2-t_3
        }else{
        vectorr[i] <- (
          facial * (1 + tasa_efectiva) ^ (-N - Dsc / E) + facial * cupon_p * sum((1 +
                                                                                    tasa_efectiva) ^ (-c - Dsc / E)) - facial * cupon_p * A / E
        )}
      } else{
        vectorr[i] <- facial
      }
    }
    
    return(vectorr)
  }
creacion_de_columnas <-
  function(interes,
           interes2,
           yas_bond_yld,
           G_capital,
           shock,
           TOTAL,
           Retorno_total,
           YAS_BOND_PX) {
    for (i in 1:(length(fecha) - 1)) {
      if (interes[i] < interes[i + 1]) {
        interes2[i + 1] <- interes2[i] + interes[i + 1] - interes[i]
      } else {
        interes2[i + 1] <-
          interes2[i] + interes[i + 1] - interes[i] + as.numeric(as.character(Datos$Subcupon))
      }#se calcula la columna de INT_ACC
      
      yas_bond_yld[i + 1] <- yas_bond_yld[i] + shock[i]
      G_capital <-
        c(G_capital,
          (YAS_BOND_PX[i + 1] - as.numeric(as.character(
            Datos$`Precio Compra`
          ))) *
            as.numeric(as.character(Datos$Monto)) / 100)
      TOTAL <- c(TOTAL, interes2[i] + G_capital[i])
      Retorno_total <-
        c(Retorno_total, TOTAL[i] / as.numeric(as.character(Datos$Monto)) * 100)
      if (i == (length(fecha) - 1)) {
        TOTAL <- c(TOTAL, interes2[i + 1] + G_capital[i + 1])
        Retorno_total <- c(Retorno_total
                           ,
                           TOTAL[i + 1] / as.numeric(as.character(Datos$Monto)) * 100)
      }
    }
    return(list(
      interes,
      interes2,
      yas_bond_yld,
      G_capital,
      shock,
      TOTAL,
      Retorno_total
    ))
  }
```
#Funciones para constituir los graficos 

```{r, echo=FALSE}

grafico1 <- function(fechas, tasabono) {
  
  ggplot( data = data.frame(fechas, tasabono), mapping = aes(x = fechas,  y = tasabono) ) +
    geom_line(color="blue") +
    labs(
      y = "Interés del Bono",
      x = "Tiempo",
      title = "Comportamiento del interés"
    ) + 
    theme(plot.title = element_text(hjust = .5))# colocamos el titulo en el centro
  
}

grafico2 <- function(fechas,`Interes acumulado 2` , total, gcapital) {
  
  Datosgra<-data.frame(fechas, `Interes acumulado 2`, total, gcapital)
  Datosgra<-gather(Datosgra, Observ, obtenido , names(Datosgra[2]):names(Datosgra[length(Datosgra)]))
  
  ggplot( data =Datosgra, mapping = aes(x = fechas, y = obtenido, group=Observ, color=Observ)) + 
    geom_line()+
    scale_color_discrete(labels=c("G.C", "IA 2", "Total"))+
      labs(
      y = "Monto",
      x = "Tiempo",
      title = "Comportamiento del bono"
      ) +
    theme(legend.position="bottom")+
    theme(plot.title = element_text(hjust = .5))# colocamos el titulo en el centro
  
}
```




\subsection{Análisis del bono 1}

```{r, echo=FALSE}
fecha <- seq(as.Date("2019-03-15"), as.Date("2021-03-01"), "day")
fecha <- fecha[1 < wday(fecha) & wday(fecha) < 7]

interes1_1 <- as.numeric(Bono1$...2[-c(1:15)])
interes1_2 <- (0:(length(interes1_1) - 1))

factor_lineal<--(as.numeric(as.character(Datos$`Yield de entrada`))-as.numeric(as.character(Bono1[3,5])))/as.numeric(as.Date("2020-03-14")-as.Date("2019-03-15"))
ShockF_1<-c(factor_lineal)
ShockF_1<-c(ShockF_1,ShockF_1*as.numeric(fecha[-1]-fecha[-length(fecha)]))
YAS_BOND_YLD_1 <- c(2.458612, rep(0, length(interes1_1) - 1))
for (i in 2:length(YAS_BOND_YLD_1)) {
  YAS_BOND_YLD_1[i] <- YAS_BOND_YLD_1[i - 1] + ShockF_1[i - 1]
}

Gcapital_1 <- c(0)
TOTAL_1 <- c()
Retorno_total_1 <- c()


fecha_pago <- as.Date("2019-02-28")
j <- as.Date("2019-02-28")
while (j + 180 <= as.Date("2021-02-28")) {
  fecha_pago <-
    c(fecha_pago, ceiling_date(j + 180, unit = "month") - 1)
  j = j + 180
}

YAS_BOND_PX_1 <-
  calculo_precio(100, 0.025, YAS_BOND_YLD_1, 2, 360, as.Date("2021-02-28"))

bono_1 <-
  creacion_de_columnas(
    interes1_1,
    interes1_2,
    YAS_BOND_YLD_1,
    Gcapital_1 ,
    ShockF_1,
    TOTAL_1,
    Retorno_total_1,
    YAS_BOND_PX_1
  )
names(bono_1) <-
  c(
    "interes1_1",
    "interes1_2",
    "YAS_BOND_YLD_1",
    "Gcapital_1",
    "ShockF_1",
    "TOTAL_1",
    "Retorno_total_1"
  )
bono1 <-
  data.frame(
    "Fecha de evaluación" = fecha,
    "INT_ACC 1" = bono_1$interes1_1,
    "INT_ACC 2" = bono_1$interes1_2,
    "YAS_BOND_YLD" = bono_1$YAS_BOND_YLD_1,
    "ShockF." = bono_1$ShockF_1,
    "YAS BOND PX" = YAS_BOND_PX_1,
    "Gcapital" = bono_1$Gcapital_1,
    "TOTAL" = bono_1$TOTAL_1,
    "Retorno total (%)" = bono_1$Retorno_total_1
  )
rm(bono_1)

```

```{r, include = FALSE}
grafico1(bono1$Fecha.de.evaluación[bono1$Fecha.de.evaluación<=as.Date('2020-03-16')],bono1$YAS_BOND_YLD[bono1$Fecha.de.evaluación<=as.Date('2020-03-16')])

grafico2(bono1$Fecha.de.evaluación[bono1$Fecha.de.evaluación<=as.Date('2020-03-16')],bono1$INT_ACC.2[bono1$Fecha.de.evaluación<=as.Date('2020-03-16')],bono1$TOTAL[bono1$Fecha.de.evaluación<=as.Date('2020-03-16')], bono1$Gcapital[bono1$Fecha.de.evaluación<=as.Date('2020-03-16')] )

```

```{r, fig.width=3, fig.height=2.5, echo=FALSE}

grafico1(bono1$Fecha.de.evaluación,bono1$YAS_BOND_YLD)
grafico2(bono1$Fecha.de.evaluación,bono1$INT_ACC.2,bono1$TOTAL,bono1$Gcapital)

```



\subsection{Análisis del bono 2}

```{r,echo=FALSE}
fecha <- seq(as.Date("2019-03-15"), as.Date("2021-03-01"), "day")
fecha <- fecha[1 < wday(fecha) & wday(fecha) < 7]

interes2_1 <- as.numeric(Bono3$...2[-c(1:15)])
interes2_2 <- (0:(length(interes2_1) - 1))
ShockF_2 <- rep(0, length(interes2_1))
YAS_BOND_YLD_2 <- c(2.458612, rep(0, length(interes2_1) - 1))
for (i in 2:length(YAS_BOND_YLD_2)) {
  YAS_BOND_YLD_2[i] <- YAS_BOND_YLD_2[i - 1] + ShockF_2[i - 1]
}

Gcapital_2 <- c(0)
TOTAL_2 <- c()
Retorno_total_2 <- c()


fecha_pago <- as.Date("2019-02-28")
j <- as.Date("2019-02-28")
while (j + 180 <= as.Date("2021-02-28")) {
  fecha_pago <-
    c(fecha_pago, ceiling_date(j + 180, unit = "month") - 1)
  j = j + 180
}

YAS_BOND_PX_2 <-
  calculo_precio(100, 0.025, YAS_BOND_YLD_2, 2, 360, as.Date("2021-02-28"))

bono_2 <-
  creacion_de_columnas(
    interes2_1,
    interes2_2,
    YAS_BOND_YLD_2,
    Gcapital_2 ,
    ShockF_2,
    TOTAL_2,
    Retorno_total_2,
    YAS_BOND_PX_2
  )
names(bono_2) <-
  c(
    "interes2_1",
    "interes2_2",
    "YAS_BOND_YLD_2",
    "Gcapital_2",
    "ShockF_2",
    "TOTAL_2",
    "Retorno_total_2"
  )
bono2 <-
  data.frame(
    "Fecha de evaluación" = fecha,
    "INT_ACC 1" = bono_2$interes2_1,
    "INT_ACC 2" = bono_2$interes2_2,
    "YAS_BOND_YLD" = bono_2$YAS_BOND_YLD_2,
    "ShockF." = bono_2$ShockF_2,
    "YAS BOND PX" = YAS_BOND_PX_2,
    "Gcapital" = bono_2$Gcapital_2,
    "TOTAL" = bono_2$TOTAL_2,
    "Retorno total (%)" = bono_2$Retorno_total_2
  )

rm(bono_2)
```




```{r, include = FALSE}

grafico1(bono2$Fecha.de.evaluación[bono2$Fecha.de.evaluación<=as.Date('2020-03-16')],bono2$YAS_BOND_YLD[bono2$Fecha.de.evaluación<=as.Date('2020-03-16')])

grafico2(bono2$Fecha.de.evaluación[bono2$Fecha.de.evaluación<=as.Date('2020-03-16')],bono2$INT_ACC.2[bono2$Fecha.de.evaluación<=as.Date('2020-03-16')],bono2$TOTAL[bono2$Fecha.de.evaluación<=as.Date('2020-03-16')], bono2$Gcapital[bono2$Fecha.de.evaluación<=as.Date('2020-03-16')] )

```

```{r, fig.width=3, fig.height=2.5, echo=FALSE}

grafico1(bono2$Fecha.de.evaluación,bono2$YAS_BOND_YLD)

grafico2(bono2$Fecha.de.evaluación,bono2$INT_ACC.2,bono2$TOTAL,bono2$Gcapital)

```

\subsection{Análisis del bono 3}


```{r, echo=FALSE}

fecha <- seq(as.Date("2019-03-15"), as.Date("2021-03-01"), "day")
fecha <- fecha[1 < wday(fecha) & wday(fecha) < 7]

interes3_1 <- as.numeric(Bono3$...2[-c(1:15)])
interes3_2 <- (0:(length(interes3_1) - 1))

ShockF_3 <- as.numeric(Bono3$...6[-c(1:15)])
YAS_BOND_YLD_3 <- c(2.458612, rep(0, length(interes2_1) - 1))
for (i in 2:length(YAS_BOND_YLD_3)) {
  YAS_BOND_YLD_3[i] <- YAS_BOND_YLD_3[i - 1] + ShockF_3[i - 1]
}

Gcapital_3 <- c(0)
TOTAL_3 <- c()
Retorno_total_3 <- c()


fecha_pago <- as.Date("2019-02-28")
j <- as.Date("2019-02-28")
while (j + 180 <= as.Date("2021-02-28")) {
  fecha_pago <-
    c(fecha_pago, ceiling_date(j + 180, unit = "month") - 1)
  j = j + 180
}
vectorr <- c()
YAS_BOND_PX_3 <-
  calculo_precio(100, 0.025, YAS_BOND_YLD_3, 2, 360, as.Date("2021-02-28"))

bono_3 <-
  creacion_de_columnas(
    interes3_1,
    interes3_2,
    YAS_BOND_YLD_3,
    Gcapital_3 ,
    ShockF_3,
    TOTAL_3,
    Retorno_total_3,
    YAS_BOND_PX_3
  )
names(bono_3) <-
  c(
    "interes3_1",
    "interes3_2",
    "YAS_BOND_YLD_3",
    "Gcapital_3",
    "ShockF_3",
    "TOTAL_3",
    "Retorno_total_3"
  )
bono3 <-
  data.frame(
    "Fecha de evaluación" = fecha,
    "INT_ACC 1" = bono_3$interes3_1,
    "INT_ACC 2" = bono_3$interes3_2,
    "YAS_BOND_YLD" = bono_3$YAS_BOND_YLD_3,
    "ShockF." = bono_3$ShockF_3,
    "YAS BOND PX" = YAS_BOND_PX_3,
    "Gcapital" = bono_3$Gcapital_3,
    "TOTAL" = bono_3$TOTAL_3,
    "Retorno total (%)" = bono_3$Retorno_total_3
  )
rm(bono_3)

```

```{r, include = FALSE}

grafico1(bono3$Fecha.de.evaluación[bono3$Fecha.de.evaluación<=as.Date('2020-03-16')],bono3$YAS_BOND_YLD[bono3$Fecha.de.evaluación<=as.Date('2020-03-16')])

grafico2(bono3$Fecha.de.evaluación[bono3$Fecha.de.evaluación<=as.Date('2020-03-16')],bono3$INT_ACC.2[bono3$Fecha.de.evaluación<=as.Date('2020-03-16')],bono3$TOTAL[bono3$Fecha.de.evaluación<=as.Date('2020-03-16')], bono3$Gcapital[bono3$Fecha.de.evaluación<=as.Date('2020-03-16')] )

```

```{r, fig.width=3, fig.height=2.5, echo=FALSE}

grafico1(bono3$Fecha.de.evaluación,bono3$YAS_BOND_YLD)
grafico2(bono3$Fecha.de.evaluación,bono3$INT_ACC.2,bono3$TOTAL,bono3$Gcapital)

```

\subsection{Análisis del bono 4}


```{r, echo=FALSE}
fecha <- seq(as.Date("2019-03-15"), as.Date("2021-03-01"), "day")
fecha <- fecha[1 < wday(fecha) & wday(fecha) < 7]

interes4_1 <- as.numeric(Bono4$...2[-c(1:15)])
interes4_2 <- (0:(length(interes4_1) - 1))

ShockF_4 <- as.numeric(Bono4$...6[-c(1:15)])
YAS_BOND_YLD_4 <- c(2.458612, rep(0, length(interes2_1) - 1))
for (i in 2:length(YAS_BOND_YLD_4)) {
  YAS_BOND_YLD_4[i] <- YAS_BOND_YLD_4[i - 1] + ShockF_4[i - 1]
}

Gcapital_4 <- c(0)
TOTAL_4 <- c()
Retorno_total_4 <- c()
fecha_pago <- as.Date("2019-02-28")
j <- as.Date("2019-02-28")
while (j + 180 <= as.Date("2021-02-28")) {
  fecha_pago <-
    c(fecha_pago, ceiling_date(j + 180, unit = "month") - 1)
  j = j + 180
}
vectorr <- c()
YAS_BOND_PX_4 <-
  calculo_precio(100, 0.025, YAS_BOND_YLD_4, 2, 360, as.Date("2021-02-28"))
bono_4 <-
  creacion_de_columnas(
    interes4_1,
    interes4_2,
    YAS_BOND_YLD_4,
    Gcapital_4 ,
    ShockF_4,
    TOTAL_4,
    Retorno_total_4,
    YAS_BOND_PX_4
  )
names(bono_4) <-
  c(
    "interes4_1",
    "interes4_2",
    "YAS_BOND_YLD_4",
    "Gcapital_4",
    "ShockF_4",
    "TOTAL_4",
    "Retorno_total_4"
  )
bono4 <-
  data.frame(
    "Fecha de evaluación" = fecha,
    "INT_ACC 1" = bono_4$interes4_1,
    "INT_ACC 2" = bono_4$interes4_2,
    "YAS_BOND_YLD" = bono_4$YAS_BOND_YLD_4,
    "ShockF." = bono_4$ShockF_4,
    "YAS BOND PX" = YAS_BOND_PX_4,
    "Gcapital" = bono_4$Gcapital_4,
    "TOTAL" = bono_4$TOTAL_4,
    "Retorno total (%)" = bono_4$Retorno_total_4
  )

rm(bono_4)

```

```{r, include = FALSE}

grafico1(bono4$Fecha.de.evaluación[bono4$Fecha.de.evaluación<=as.Date('2020-03-16')],bono4$YAS_BOND_YLD[bono4$Fecha.de.evaluación<=as.Date('2020-03-16')])

grafico2(bono4$Fecha.de.evaluación[bono4$Fecha.de.evaluación<=as.Date('2020-03-16')],bono4$INT_ACC.2[bono4$Fecha.de.evaluación<=as.Date('2020-03-16')],bono4$TOTAL[bono4$Fecha.de.evaluación<=as.Date('2020-03-16')], bono4$Gcapital[bono4$Fecha.de.evaluación<=as.Date('2020-03-16')] )

```

```{r, fig.width=3, fig.height=2.5, echo=FALSE}

grafico1(bono4$Fecha.de.evaluación,bono4$YAS_BOND_YLD)
grafico2(bono4$Fecha.de.evaluación,bono4$INT_ACC.2,bono4$TOTAL,bono4$Gcapital)

```
\section{Conclusión}


